【裁判字號】    98,審易,442
【裁判日期】    981225
【裁判案由】    違反毒品危害防制條例
【裁判全文】
臺灣新竹地方法院宣示判決筆錄         98年度審易字第442號
公  訴  人  臺灣新竹地方法院檢察署檢察官
被      告  乙○○
指定辯護人  本院公設辯護人  甲○○
上列被告因違反毒品危害防制條例一案，經檢察官提起公訴（98
年度毒偵字第1093號）後，聲請本院改依協商程序而為判決，於
中華民國98年12月25日下午4 時在本院刑事第十一法庭宣示判決
，出席職員如下：
                                     審判長法  官 馮俊郎
                                           書記官 蕭汝芳
                                           通  譯 賴光浪
法官起立朗讀判決主文、犯罪事實要旨、處罰條文，及告以上訴
限制、期間並提出上訴狀之法院，且諭知記載其內容：
一、主  文：
    乙○○施用第二級毒品，累犯，處有期徒刑壹年。
二、犯罪事實要旨：
（一）乙○○前曾於民國93年5 月間，因詐欺案件，經臺灣臺
      中地方法院於94年8 月19日，以94年度訴字第1143號判決
      ，判處有期徒刑6 月，嗣於95年3 月29日確定；又於93
      年9 月間，因傷害案件，經本院於94年1 月17日，以94年
      度竹北交簡字第21號判決，分別判處有期徒刑3 月、拘役
      50日，嗣於94年2 月5 日確定；又於93年12月間，因違
      反毒品危害防制條例案件，經本院於94年6 月13日，以94
      年度易字第362 號判決，判處有期徒刑1 年，嗣於94年6
      月23日確定；又於94年1 月間，因竊盜案件，經本院於
      94年5 月20日，以94年度易字第111 號判決，判處有期徒
      刑1 年6 月，嗣提起上訴，經臺灣高等法院於95年1 月25
      日，以94年度上易字第1612號判決，撤銷原判決，改判有
      期徒刑1 年8 月，嗣於95年1 月25日確定；又於95年1
      月間，因竊盜案件，經臺灣桃園地方法院於95年3 月23日
      ，以95年度易字第203 號判決，判處有期徒刑8 月，嗣於
      95年4 月24日確定。嗣因減刑條例之施行，上開、、
      案件之罪有期徒刑部分分別減為有期徒刑3 月、1 月又
      15日、6 月，並與不予減刑之案件之罪，定應執行刑為
      有期徒刑2 年5 月確定，另案件之罪亦經減刑為有期徒
      刑4 月確定，上開案件接續執行，於95年3 月2 日入監執
      行，並於97年3 月1 日縮刑期滿執行完畢。
（二）乙○○前於87年10月間，因施用第二級毒品案件，經本院
      以87年度毒聲字第808 號裁定送觀察、勒戒後，認無繼續
      施用毒品傾向，經臺灣新竹地方法院檢察署檢察官（下稱
      檢察官）於87年11月6 日以87年度偵字第7236號為不起訴
      處分確定。
（三）乙○○不知警惕，又於88年2 月間，因施用第二級毒品案
      件，經本院以88年度毒聲字第196 號裁定送勒戒處所觀察
      、勒戒後，因認有繼續施用毒品之傾向，再經本院以88年
      度毒聲字第440 號裁定令入戒治處所施以強制戒治1 年，
      於88年4 月1 日入所執行，嗣因強制戒治執行屆滿3 月後
      ，經評定為合格已無繼續戒治必要，再由本院以88年度毒
      聲字第1533號裁定停止戒治，於88年8 月30日因停止其處
      分之出監，所餘戒治期間付保護管束；同時其本次非法施
      用第二級毒品犯行，亦經本院於88年4 月8 日，以88年度
      竹北簡字第86號判決，判處有期徒刑6 月，嗣於88年11月
      15日確定，復與他罪接續執行，於89年8 月17日入監執行
      ，嗣於92年1 月17日因縮短刑期假釋付保護管束出監，並
      於92年2 月24日保護管束期滿執行完畢。惟乙○○又於保
      護管束期間施用毒品，違反保護管束情節重大，嗣後經本
      院以88年度毒聲字第2047號裁定撤銷停止戒治，於88年11
      月2 日入所執行其殘餘戒治期日，嗣於89年5 月5 日出所
      執行完畢；同時其本次非法施用第二級毒品犯行，亦經本
      院於89年12月6 日，以89年度易更字第5 號判決，判處有
      期徒刑8 月，嗣提起上訴，經臺灣高等法院於90年3 月5
      日，以90年度上易字第104 號判決，撤銷原判決，改判有
      期徒刑6 月，嗣於90年3 月5 日確定，復與他罪接續執行
      ，於89年8 月17日入監執行，嗣於92年1 月17日因縮短刑
      期假釋付保護管束出監，並於92年2 月24日保護管束期滿
      執行完畢。
（四）乙○○竟不知警惕，又於89年10月間，因施用第二級毒品
      案件，經檢察官聲請強制戒治，本院以89年度毒聲字第25
      94號裁定令入戒治處所施以強制戒治1 年，於89年12月26
      日入所執行強制戒治，嗣於90年12月26日戒治期滿出所執
      行完畢；同時其本次非法施用第二級毒品犯行，亦經本院
      於89年12月14日，以89年度易字第1290號判決，判處有期
      徒刑8 月，嗣提起上訴，經臺灣高等法院於90年2 月22日
      ，以90年度上易字第103 號判決駁回上訴確定，復與他罪
      接續執行，於89年8 月17日入監執行，嗣於92年1 月17日
      因縮短刑期假釋付保護管束出監，並於92年2 月24日保護
      管束期滿執行完畢。
（五）乙○○仍不知警惕，又於93年12月間，因施用第二級毒品
      案件，經本院於94年6 月13日，以94年度易字第362 號判
      決，判處有期徒刑1 年，嗣於94年6 月23日確定，其執行
      情形詳如前述（一）部分。
（六）乙○○不知悔改，又於97年9 月間，因施用第二級毒品案
      件，經本院於98年6 月26日，以98年度審易字第150 號判
      決，判處有期徒刑1 年。
（七）乙○○竟不知悔改，於前開強制戒治處分執行完畢釋放後
      ，「5 年內再犯」施用毒品案件，並經法院判處罪刑確定
      後，復基於施用第二級毒品甲基安非他命的犯罪意思，於
      98年6 月6 日晚上某時許，在新竹縣峨眉鄉的茶葉工廠內
      ，以將甲基安非他命置於玻璃球吸食器內，再以火燒烤，
      吸其煙霧之方式，施用第二級毒品甲基安非他命1 次。嗣
      於98年6 月9 日，因另案通緝遭警方逮捕到案，經警採集
      其尿液送驗結果，呈安非他命、甲基安非他命陽性反應，
      始悉上情。
三、處罰條文：
    毒品危害防制條例第10條第2 項，刑法第11條前段、第47條
    第1 項。
四、協商判決除有刑事訴訟法第455 條之4 第1 項第1 款於本訊
    問程序終結前，被告撤銷協商合意或檢察官撤回協商聲請者
    ；第2 款被告協商之意思非出於自由意志者；第4 款被告所
    犯之罪非第455 條之2 第1 項所定得以協商判決者；第6 款
    被告有其他較重之裁判上一罪之犯罪事實者；第7 款法院認
    應諭知免刑或免訴、不受理者情形之一，及違反同條第2 項
    「法院應於協商合意範圍內為判決；法院為協商判決所科之
    刑，以宣告緩刑或2 年以下有期徒刑、拘役或罰金為限」之
    規定者外，檢察官與被告均不得上訴。
五、如有前項得上訴之情形，得自收受宣示判決筆錄送達之日起
    10日內，向本院提出上訴書狀，上訴於第二審法院。
中    華    民    國    98    年    12    月    25    日
                  刑事第九庭書  記  官 蕭汝芳
                            審判長法官 馮俊郎
本件筆錄正本係照原本作成。
中    華    民    國    98    年    12    月    25    日
                            書  記  官 蕭汝芳
附錄本案處罰實體法條全文：
毒品危害防制條例第10條第2 項：
施用第二級毒品者，處3 年以下有期徒刑。

司法院資訊處製作；財團法人民間司法改革基金會備份。
